# 在建工程分摊

提问人：zixun2022 时间：2023-09-27 11:13:26
陈老师您好：
假如某企业下属公司共同分摊一个在建工程（当时是光伏竞价配套的一个应急储煤项目，光伏电站本身并不使用该煤场。）。其中一家公司是子公司，其他两家是分公司，共计三家需要分摊。账务处理在另一家下属分公司代理记账（此分公司不需要分摊）。假如三家分子公司分摊协议规定，子公司需要分摊 100 万，两家子公司各分摊了60 万，假如每家分摊的投资份额都没有达到控制状态。
1 、我的理解因其为了建设光伏的一个配套项目，本身并不使用，但是属于光伏电站达到预定可使用状态的必要支出部分。因此应资本化处理。实务情况是该出煤项目没有在任何一个需要分摊的土地上建设。假如此储煤可以用于公司的正常经营的话，那么分子公司分摊的投资额可以在长期待摊费用中核算（视同是获得资产的使用权）。但是分子公司并不使用该储煤场。因其不能用以投资目的获得资产的使用权的方式进行会计处理。我的问题是此种情况下（假如在法律上没有障碍的话，共同共有），每家分摊的投资出煤项目的投资额依然可以纳入各自的在建工程中核算（虽然实物资产不在各家的场地上）。对于代理记账公司收到分摊的投资款后冲减在建工程。不知道是否可以进行这样的会计处理。

回答人：chenyiwei
如果这是为了获得光伏电站建设权而必须承担的一个公益性配套项目（该储煤场本身不符合确认为该分公司或子公司资产的条件），则各分公司和子公司按照分摊的建设支出确认为长期待摊费用，或者也可以计入“在建工程——待摊投资”后续分摊计入各单项固定资产成本。
此问题与该储煤场法律上的所有权无关。